【裁判字號】    98,審小上,45
【裁判日期】    980629
【裁判案由】    給付租金
【裁判全文】
臺灣高雄地方法院民事裁定            98年度審小上字第45號
上  訴  人  長信物業管理股份有限公司
法定代理人  乙○○
被上訴人    亞瑟環境清潔股份有限公司
                        之2
法定代理人  甲○○
當事人間請求給付租金事件，上訴人對於民國98年3 月4 日本院
98年度雄小字第609 號第一審判決提起上訴，本院裁定如下：
    主  文
上訴駁回。
第二審訴訟費用新台幣壹仟伍佰元由上訴人負擔。
    事  實  及  理  由
一、按對於小額程序之第一審判決提起上訴，非以其違背法令為
    理由，不得為之；所謂判決違背法令，乃指判決不適用法規
    或適用不當，或有民事訴訟法第469 條所列第1 款至第5 款
    事由，其判決當然為違背法令，民事訴訟法第436 條之24第
    2 項、第436 條之32第2 項準用第468 條及第469 條第1 款
    至第5 款分別定有明文。又當事人提起上訴，如依民事訴訟
    法第468 條規定，而以判決有不適用法規或適用不當為上訴
    理由者，其上訴狀或理由狀應有具體之指摘，並揭示該法規
    之條項或內容，若係成文法以外之法則（習慣或法理），則
    應揭示該法則之旨趣，倘為司法院解釋或最高法院之判例，
    則應揭示該判解之字號或其內容；如依民事訴訟法第469 條
    所列第1 款至第5 款事由提起上訴者，其上訴狀或理由狀應
    揭示合於該條款之事實，是上訴狀或理由狀如未依此項方法
    表明者，或其所表明者，顯與上開法條規定不相合者，即難
    認為已對原判決之違背法令有具體之揭示，其上訴自難認為
    合法（最高法院71年台上字第314 號判例要旨參照）。次按
    上訴不合法者，第二審法院應以裁定駁回之，同法第436 條
    第2 項準用第444 條第1 項前段亦有明文。
二、上訴意旨略以：本件租賃物Ｔ霸於97年7 月28日鳳凰颱風來
    襲時倒塌，係因被上訴人未將帆布拆下所導致，且伊多次與
    被上訴人聯絡修繕事宜，並已先行估價後將估價單傳予被上
    訴人，是被上訴人不得拒絕伊修繕租賃物，並據此主張終止
    租賃契約，被上訴人仍應給付伊97年9 月至11月之租金，原
    審判決顯有違反經驗法則及論理法則之違誤等語。爰依法提
    起本件上訴，聲明請求廢棄原判決，判命被上訴人給付上訴
    人60,000元及自起訴狀繕本送達之翌日起至清償日止，按年
    息5%計算之利息。
三、經查：上訴人之上訴理由乃係就原審認定事實之事項而為指
    摘，並未具體指明原判決有何不適用法規或適用法規不當，
    或有民事訴訟法第469 條第1 款至第5 款所稱當然違背法令
    之情事，及符合該條款要件之具體事實。再上訴人雖仍一再
    主張被上訴人於颱風過境時未將帆布拆下，導致於狂風吹襲
    及帆布驚人拉力之雙重攻擊下，難以支撐而倒塌，是租賃物
    遭強風折斷與被告未拆廣告帆布有相當之因果關係等語，並
    提出95年7 月至97年7 月間之颱風列表為憑；惟原審就此點
    已於判決理由中敘明，每次颱風之路徑、風速、風向、雨量
    等均不相同，且系爭租賃物亦可能隨時間而牢固程度有所改
    變，自難以之前從未倒塌之情形，遽得推論系爭租賃物倒塌
    係因被告未將廣告帆布拆下所造成，而認系爭租賃物係因不
    可歸責於被上訴人之事由而滅失，已不能達租賃目的，被上
    訴人自得終止租約，此並無違反經驗法則或論理法則之違誤
    。從而，上訴人提起本件上訴，請求被上訴人給付97年9 月
    至11月之租金60,000元，即非合法，應予駁回。
四、再按於小額訴訟之上訴程序，法院為訴訟費用之裁判時，應
    確定其費用額，民事訴訟法第436 條之19第1 項、第436 條
    之32第1 項定有明文。本件第二審裁判費用為1,500 元，應
    由上訴人負擔，爰併為裁定如主文第2 項所示。
五、據上論結，本件上訴為不合法，依民事訴訟法第436 條之32
    第1 項、第2 項、第436 條之19第1 項、第444 條第1 項前
    段、第95條、第78條，裁定如主文。
中    華    民    國    98    年    6     月    29    日
                民事第二庭審判長法  官  陳嘉惠
                                法  官  劉定安
                                法  官  盧怡秀
正本係照原本作成。
本裁定不得抗告。
中    華    民    國    98    年    6     月    29    日
                                書記官  林惟英


司法院資訊處製作；財團法人民間司法改革基金會備份。
